臺灣高等法院交通事件裁定　　　　　　 96年度交抗字第293號
抗　告　人　甲○○
即受處分人
上列抗告人因違反道路交通管理處罰條例案件，不服臺灣板橋地
方法院，中華民國96年3月16日所為裁定（95年度交聲字第1818
號），提起抗告，本院裁定如下：
    主  文
抗告駁回。
    理  由
一、本件抗告人即受處分人甲○○經舉發於民國（下同）九十五
    年六月十八日十七時許，駕駛ＢＹ九－二二０號重型機車行
    經臺北縣板橋市○○路與文化路交岔路口，未依規定為兩段
    式左轉標誌，經原處分機關依道路交通管理處罰條例第四十
    八條第一項第二款及第六十三條第一項第一款規定，裁處罰
    鍰新臺幣（下同）一千八百元，並記違規點數一點。抗告人
    則以：前開雙十路路口之機慢車兩段式左轉遵行標誌緊貼江
    子翠捷運站四號出口後方，用路人很難注意此標誌，且站體
    及標誌皆為藍色，更加隱敝，標誌污損、變形，若非注意，
    不能辨識；穿越文化路之班馬線前無待轉格，只有在穿越雙
    十路之班馬線前有待轉格，用路人會以為只有從文化路要左
    轉雙十路需待轉，從雙十路左轉文化路不需待轉等語，提出
    聲明異議。
二、原裁定以：抗告人於前揭時間沿臺北縣板橋市○○路行駛，
    行經雙十路與文化路交岔路口前時，該路口前設有機車兩段
    左轉標誌，抗告人未依該標誌之指示，逕行左轉駛入文化路
    經警當場攔停舉發之事實，有臺北縣政府警察局北縣警交字
    第Ｃ00000000號舉發違反道路交通管理事件通知單
    、及上開路口照片四幀可證，抗告人亦自承此一事實，抗告
    人之違規行為洵堪認定。上開路口路邊設置之機慢車兩段左
    轉遵行標誌及附牌，雖附牌字體有掉漆情形，但標誌本體仍
    清晰可辨，機車駕駛行經該處稍加注意應可清楚見到該標誌
    ，抗告人稱用路人很難注意、不能辨識云云，顯不足採。且
    抗告人未注意觀察路口相關標誌，即有過失。抗告人其餘所
    為穿越文化路之班馬線前無待轉格，用路人會誤為從雙十路
    左轉文化路不需待轉，及指稱警員在文化路二段往南方向攔
    查抗告人及另三輛機車似乎預知會有大量用路人因上述原因
    左轉可開單告發之辯解，均無可採等情，因認原處分機關所
    為之裁罰並無不當，並補正原處分機關裁決書內漏引之道路
    交通管理處罰條例第六十三條第一項「第一款」後，駁回抗
    告人之聲明異議，經核並無違誤，應予維持。
三、抗告意旨略以：抗告人對原裁定理由第五點「（異議人於九
    十五年八月二十六日提出申訴，已逾應到案期限三十日以上
    ）」部分有疑義，因抗告人在九十五年六月十九日即提出第
    一次申訴。但誤向臺北區監理所營業車及機車裁罰課申訴，
    該課將申訴電子郵件轉至臺北市交通事件裁決所，但疑似臺
    北市交通事件裁決所未收到該電子郵件。至抗告人去電查詢
    知悉後，提出第二次申訴，因此申訴日期應為九十五年六月
    十九日，並未逾期，應以最低罰鍰處罰，而非最高罰鍰等語
    。
四、查交通部會同內政部依據道路交通管理處罰條例第九十二條
    第三項訂定之「違反道路交通管理事件統一裁罰基準表」（
    以下簡稱基準表），係依據違規行為人是否於應到案期限內
    自動繳納罰鍰或到案聽候裁決，以及繳納罰鍰或到案聽候裁
    決之日期逾越應到案期限之日數，而異其裁處罰鍰之標準，
    然其前提要件係以違規行為人在應到案期限內、或該基準表
    所定日數內，不經裁決自動逕依基準表規定繳納罰鍰結案，
    或到案聽候裁決之情形為限。本件依抗告人所提之電子郵件
    列印資料，故可認抗告人抗告人於九十五年六月十九日即誤
    向臺北區監理所營業車及機車裁罰課提出申訴，然抗告人申
    訴之內容係認其無違規責任，並非承認舉發事實，且抗告人
    始終未依上開基準表規定之期限繳納罰鍰或到案聽候裁決，
    原處分機關因此裁處抗告人罰鍰新台幣一千八百元，自無違
    反該基準表之不當可言，抗告意旨指稱依基準表其應處以最
    低罰鍰乙節，顯然無據。原裁定雖未及參酌抗告人於九十五
    年六月十九日申訴部分之事實，仍與全案情節及上開論斷無
    礙。綜上所述，本件抗告為無理由，應予駁回。
五、據上論結，應依道路交通案件處理辦法第二十六條、刑事訴
    訟法第四百十二條，裁定如主文。
中　　華　　民　　國　　96　　年　　5 　　月　　3 　　日
                  交通法庭      審判長法　官　尤豐彥
　　　　　　　　　　　　　　　　      法  官  魏新國
　　　　　　　　　　　　　　　　      法  官  宋　祺
以上正本證明與原本無異。
不得再抗告。
                                      書記官　王韻雅
中　　華　　民　　國　　96　　年　　5 　　月　　4 　　日
